aghul_verbs_lexicon.lexd
LEXICON VerbStem
агвас #видеть
агъавес #подняться
агъутlанас #торчать
агьатас #налить
адавес #спуститься
ададивас #стащить; стянуть
ададжикас #подмести
адайис #приехать
адайкlас #передать
адайхьас #сбросить
адайчlвас #слезть
адайшас #спрыгнуть
адарцас #порезать
адахас #снести
адахъас #открыть; раскрыть
адджикас #вымести
адикас #выгнать; прогнать
адикlас #передать
адис #приехать
адихьас #утвердить
айрутмиш #разлучать
акуранас #белить; побелить
акьас #делать
аладивас #ударить
аладикlас #сказать
алайхьас #сбросить; скинуть
алайчlвас #слезть; спуститься
алайшас #спрыгнуть
аларуцас #проведать
алархьас #упасть
алахъас #покрыть
алгъадаркас #падать; упасть
алгъадис #разъяриться
алгъихьас #поднять
алдахъас #обнажиться; открыться; раздеть/стянуть; стащить
алдихьас #скинуть
алиянас #поставить
алухlанас #ссориться; конфликтовать
алцанас #взвешивать
алчахьас #покрыть
алчикас #настропалить; натравить; настроить против
аруцас #искать
архlас #стричь (овец)
атутас #потрясти
аттвес #выйти
аттивас #снести; вытащить/свезти
аттикас #выгнать
ахыхьас #гнаться
ачавес #войти
ачатас #тратить
ачирхьас #бить; ударять; ударить
басмиш #разгромить
бигьам #кончить; созреть
вайзар #плакать; причитать
вес #пойти
гуланас #теряться; пропасть
гьадаланф #ударять
гьадивас #поднять
гьархьас #спать
гьас #принести
гьузанас #подождать
гьушанас #покупать
гъуянас #принять
гlагьдис #приехать
гlадивас #ударить
гlаттивас #вытащить
гlачагуланас #теряться
гlикlас #сунуть
гlихьас #бросить
далгъас #разворотить/разойтись
дахьас #открывать; открыть
дивас #курить
дуджас #лизать; слизывать
дукьанас #вязать
джуьнихьас #спрятаться
зурзас #трясти
зурзас #дрожать
ицlас #давать
йирхlас #бить; ударять; избить
йис #давать
кегъдис #вырасти
кегъучlас #созреть
кезийинас #опечалиться
келхъанас #издеваться; насмехаться
куранас #испачкать
ккевес #спуститься
ккедагъас #удлиниться; вытянуться
ккедикас #разгромить
ккедихьас #уничтожить; разрушать; разорять; ликвидировать
ккеттархьас #уничтожиться
ккеттузас #выдоить
ккиркlвас #закончить
къутармиш #выручить
кlес #умирать
кlиркlвас #кончить
кlуьркlвас #кончить
лал #потерять
ленг #замедлить; затормозить
ликlенас #записать/напечатать
маджбур #обязать
пас #сказать
рукъас #рыть
рухас #рожать
руцас #искать
руьхьес #кипеть
самехl #плавать
туттас #потрясти
тlагlас #опухать; распухнуть
тlухас #вянуть
тlучlанас #помять
угас #жечь
уджас #испéчь; жарить
узас #сеять; посеять
унахъас #приглашать/звать
утас #бить; ударять
утlас #гнить; сгнить; пропасть
ухас #выпить
уцас #косить
фадихьас #бросить
фана #пропасть
фаттивас #конфисковать
фацанас #задержать
фачиенас #передать
хас #рожать
хурас #учиться/читать
хъадикlенас #грабить
хъитlанас #сочинять
хъитlас #сочинять
хъугъас #верить
хъузийинас #толкать
хъуттурфанас #смотреть
хъучикас #заставить
хьас #стать
хьеб #быть
хlесул #случиться
чlургъас #порвать
чlуркъас #жевать
lагъвес #подняться
lашас #промокнуть
lикlас #сунуть
lихьас #бросить
lутlанас #есть
lутlас #есть
lуьтlанас #кушать
lуьчанас #стирать
lуьчас #стирать
lуьччанас #мыть; стирать; купать
lэшас #плакать; рыдать
экьвас #сидеть
элхьенас #смеяться
яхмиш #пропасть
куьхьас #зажигать/воспламенять
кетас #гасить/тушить
хъагъилчас #страдать рвотой
гъархъас #спать
кетлас #просыпаться
ъуйаквас #испражняться
хъучлас #вступать в половой контакт
дрожать #дрожать
купаться #купаться
акъас #порождать/рождать
клес #умереть/убивать
неквывъ #хоронить
ьутlанас #есть/кушать
ухьас #сосать/впитывать
чиркьвас #жевать
алгьатас #глотать
алаакьас #чистить/отчищать
алзийанас #давить/дробить
каьтас #просеивать/процеживать
тlишас #скрести/тереть
тlишанас #месить тесто
дикьванас #шить
аликlас #одевать
даркас #возделывать землю
руклас #копать
диджас #сворачивать/складывать
итlанас #связывать
адартас #развязывать
кулуком #бить/колотить
ачирхlас #сокращать
атlас #резать
руккас #резать
аргlас #разбивать/расколоть
удас #рвать
алдахъас #сдирать кожу
алчадивас #тянуть
кейхьас #повесить
кечlурхас #выжимать
алгъатас #лить/наливать
агъатас #лить/наливать
ыуччанас #мыть
джикас #мести
атлас #вырезать
хабалдаркас #развернуть/ся
хиланас #скручивать
гlадиджанас #обертывать
агъвес #подниматься/восходить
алгъавес #подниматься/восходить
фаатас #бросать
алирхlас #бросать
кеедивас #погружаться в воду/тонуть
ъуцlас #отливать в форму
гъадивас #поднимать
ккедаркас #переворачивать/ся
кеевес #капать
керхьас #падать
ттуттанас #трясти
уфакьас #нырять
гьукьас #летать
ползти #ползти
гьукΙас #приседать
адишас #прыгать
лихъванас #танцевать
гьишас #бежать
вес #идти
адаавес #спускаться/идти вниз
айчlвас #выходить
адес #приходить
гьишас #бежать/спасаться бегством
кьикlес #преследовать
хъучархьас #достигать/прибывать/приближаться
файдес #нести/переносить
гьатас #посылать/вести
гьикас #посылать/вести
ахъирхlас #толкать
гьуйанас #брать/получать
ухлас #хранить/сохранять
ккеттивас #спасать/разрушать
джикlес #находить
хъахьас #иметь/владеть
йес #давать/возвращать/платить
алийанас #положить
аькьвас #сидеть
ахъухвас #ложиться
гъузанас #стоять
амилгванас #оставаться
гъадирхlас #подбирать/поднимать
хъучаатас #соединять/объединять
хъаатас #отделять
дахъас #открывать
алакьас #закрывать
алахьас #покрывать
хъучучlас #начинать
агваракьас #показывать
кирхlас #трогать
тlуцlанас #щипать/жать
элхъlанас #смеяться/улыбаться
дурхlас #играть
ылашас #плакать/всхлипывать
ыламалар #лгать
хурас #учить/изучать/читать
гъургъас #говорить/разговаривать
ахъакьас #рассказывать историю
буьлас #молчать
хьадикас #отказывать
лекlенас #писать
укъас #драться/сражаться
хъагъишас #обороняться
кидиркьвас #промахнуться
хlуакьас #клясться
